# 关于存货跌价准备的问题

提问人：仔仔儿 时间：2015-05-29 17:28:16
求教： A企业中的原材料B是用于生产C、D、E三种产品的原材料，现目前除C产品没出现减值，其他两个产品都出现了减值。那么对原材料B是否需要计提减值准备呢？可变现净值是按照哪个产品的预计售价来算呢

回答人：chenyiwei
建议按照该企业通常情况下生产不同产品耗用B产品的数量之比来模拟确定期末库存B材料中分别用于在期后生产不同产品的数量。
如果资产负债表日后实际产量与以往同期的情况较为接近，也可以使用资产负债表日后一段时间内不同产品的实际产量作为测算的基础。